臺灣高等法院交通事件裁定　　　　　　　　　　　　九十一年度交抗字第二六九號
　　抗　告　人
　　即受處分人　甲○○
右上訴人因違反道路交通管理處罰條例案件，不服臺灣新竹地方法院九十年度交聲字
第六八號，中華民國九十一年二月二十七日第一審裁定，提起抗告，本院裁定如左：
    主  文
抗告駁回。
    理  由
一、按汽車駕駛人，駕駛汽車經測試檢定有左列情形之一者，處新臺幣一萬五千元以
    上六萬元以下罰鍰，並當場禁止其駕駛及吊扣其駕駛執照一年。因而肇事致人受
    傷者，並吊扣其駕駛執照二年；致人重傷或死亡者，吊銷其駕駛執照，並不得再
    考領：一、酒精濃度超過規定標準。二、吸食毒品、迷幻藥、麻醉藥品及其相類
    似之管制藥品。汽車駕駛人經依前項規定吊扣駕駛執照，並於吊扣期間再有前項
    情形者，處新臺幣六萬元罰鍰，並吊銷其駕駛執照；如肇事致人重傷或死亡者，
    吊銷其駕駛執照，並不得再考領。又按汽車駕駛人，駕駛汽車肇事致人受傷或死
    亡，應即採取救護或其他必要措施，並向警察機關報告，不得駛離；違者吊扣其
    駕照三個月至六個月；逃逸者吊銷駕駛執照。道路交通管理處罰條例第三十五條
    第一項、第二項，第六十二條第一項分別定有明文。
二、本件抗告人即受處分人甲○○於民國（下同）九十年六月三日凌晨二時四十分許
    ，在酒後酒精濃度達每公升０點二六毫克之情況下，仍駕駛車號三Ｈ─三００九
    號自小客車，行經新竹市○○路○段七四二巷口處，與謝博先（已死亡）所駕駛
    之車牌號碼ＧＹＶ─四七二號重型機車（附載林家緯）發生擦撞，謝博先失去平
    衡後，撞擊路旁電線桿，肇事車輛當時馬上加速逃逸，往南寮方向離去等情，業
    據目擊證人林家緯、張信姿於臺灣新竹地方法院檢察署九十年度相字第三五０號
    案件證述在卷，且證人即與抗告人同車友人吳聲友於前開案件亦證稱：當時伊坐
    於駕駛座旁，有聽到碰一聲（非常大聲），伊問甲○○怎麼回事，甲○○說車子
    撞到人，並看到右後照鏡損壞，甲○○有再開車回肇事現場，看到警方，未停車
    ，便駛離現場等語，復有現場照片二十九幀附於臺灣新竹地方法院檢察署九十年
    度相字第三五０號卷宗可憑，即抗告人對於駕駛汽車酒精濃度超過規定標準之事
    實亦不諱言，雖其辯稱：伊所駕駛之車號三Ｈ─三００九號「銀色」自小客車僅
    路過該處，與謝博先騎乘之車牌號碼ＧＹＶ─四七二號「深藍色」重型機車並無
    任何碰撞痕跡，亦無肇事致人死亡或逃逸情事云云，惟與前開證據不符，且抗告
    人於收受裁決書後，於九十年九月四日向原審聲明異議後，已於九十年九月十日
    依據裁決書處罰主文所載，繳納罰鍰新臺幣六萬元，並繳送駕駛執照，足認抗告
    人前開所辯，無非飾卸刑責之詞，不足採信。又本件事證明確，即無依道路交通
    案件處理辦法第十七條第二項之規定裁定停止本件程序之必要。原舉發機關以抗
    告人違反道路交通管理處罰條例第三十五條第二項（舉發違反道路交通管理事件
    通知書係記載第三十五條第一項）、第六十二條第一項之規定，開立違反道路交
    通管理事件通知單，嗣因抗告人不服提出申訴，經新竹市警察局第一分局函交通
    部公路局新竹市監理站，交通部公路局新竹區監理所新竹市監理站以抗告人有肇
    事致人死亡逃逸及於駕駛執照吊扣期間駕駛汽車，且酒精濃度超過規定標準之違
    規行為，於九十年八月十四日以竹監新五字第裁五一─Ｅ00000000號違
    反道路交通管理事件裁決書裁決處抗告人罰鍰新臺幣六萬元，並吊銷駕駛執照，
    洵屬有據。原審法院因依道路交通案件處理辦法第十九條之規定，駁回抗告人之
    異議，並無違誤。抗告人抗告意旨，仍執陳詞，指摘原裁定不當，為無理由，應
    予駁回。
三、據上論結，應依道路交通案件處理辦法第二十六條、刑事訴訟法第四百十二條，
    裁定如主文。
中      華      民      國    九十一    年      三      月    二十九    日
                              臺灣高等法院交通法庭
                                  審判長法  官  陳  春  秋
                                        法  官  徐  培  元
                                        法  官  高  明  哲
右正本證明與原本無異。
不得再抗告。
                                        書記官  李  垂  福
中      華      民      國      九十一   年     四      月      二      日
